【裁判字號】    95,再抗,22
【裁判日期】    950705
【裁判案由】    假扣押
【裁判全文】
臺灣高等法院民事裁定                  95年度再抗字第22號
聲  請  人  丙○○即丁○○○○○律師事務所
                        得街1.
                      P.O.
                        02 .
相  對  人  乙○○
            甲○○
上列當事人間假扣押事件，聲請人對於中華民國94年2月15日本
院93年度抗字第3734號確定判決，聲請再審，本院裁定如下：
    主  文
聲請駁回。
聲請再審訴訟費用由聲請人負擔。
    理  由
一、按對於終審法院之裁定有所不服者，除合於法定再審原因得
    聲請再審外，不容以其他之方法聲明不服，故不服終審裁定
    而未以聲請再審之程序為之者，仍應視其為再審之聲請，而
    依聲請再審程序調查裁判（最高法院34年聲字第263號判例
    參照）。本院93年度抗字第3734號民事裁定，因訴訟標的金
    額未逾150萬元，不得抗告最高法院，有本院94年2月15日及
    同年6月15日裁定可稽。聲請人之聲請(一)狀雖記載「異議人
    」、「抗告人」、「聲請人」，揆諸上開說明，應視為再審
    之聲請，合先敘明。
二、次按聲請再審之當事人，應以原確定裁定之當事人及該裁定
    效力所及之人為限（最高法院87年度台聲字第308號裁定參
    照）。本院93年度抗字第3734號民事裁定所列甲○○係代理
    人並非相對人，有本院上開裁定可稽，聲請人將甲○○列為
    聲請再審之相對人，於法即有不合。至於聲請人雖主張其係
    就丁○○○○○律師事務所為聲請對象，原裁定卻對丙○○
    即丁○○○○○律師事務所為裁定云云，惟查丁○○○○○
    律師事務所為丙○○所經營，無從認為非法人之團體，無當
    事人能力，但該事務所與其主人即代理人既屬一體，而聲請
    人提出之聲請狀或抗告狀，亦係列其主人為該事務所之代理
    人，本院確定裁定自得改列其代理人為當事人（最高法院43
    年台上字第601 號判例參照）。故本院確定裁定以丙○○即
    丁○○○○○律師事務所為裁定之對象，於法並無不合。
三、再按聲請再審，依民事訴訟法第507條準用同法第501條第1
    項第4 款之規定，應表明再審之理由。所謂表明再審理由，
    係指必須敘明確定裁定有何合於法定再審事由之具體情形而
    言。否則其聲請即屬不合法，且毋庸命其補正，逕行駁回之
    （最高法院60年度台抗字第688號、64年度台聲字第76 號判
    例參照）。本件再審之聲請，未於訴狀敘明有何再審之具體
    情形，並提出其所謂發見之新證物，僅泛言：
  (一)提起再審期間之起算日，應自收受裁判書之日起算，聲請人
    尚未收到鈞院之裁定，自未逾期，爰類推民事訴訟法第487
    條但書規定，於送達前之抗告或聲請再審，亦有效力。
  (二)鈞院前裁定主文未廢棄原裁定，自不能逕提高地院之擔保金
    額，鈞院前裁定主文與理由，即有矛盾且錯誤。
  (三)又擔保金額應斟酌聲請人可能遭受之損害，本件聲請人目前
    所受損害已在1億元以上，鈞院前裁定命相對人所供擔保額3
    萬7000元，顯然不足。
  (四)鈞院前裁定就聲請人所提下列抗告理由完全未裁定，亦未備
    理由，依據民事訴訟法第469條第6款規定，當然違背法令。
    查：
  1.聲請人係請求就93年度執全字第5959號及93年度執全字第
    2399號之抗告一併裁定，惟鈞院前裁定並未裁定。
  2.抗告人又已選認滕允潔法官、張蘭法官承辦本案，本應予准
    許，且該二法官承辦前，一切程序應予停止，鈞院前裁定未
    詢問相對人是否同意選任法官，其程序顯然違法。
  (五)相對人前後為兩次假扣押之聲請，已違背一事不再理原則，
    且准予假扣押之金額過高，鈞院前裁定顯然違背法令。
  (六)相對人乙○○於台灣台北地方法院94 年北勞簡1號案，已自
    認於契約生效前兩天其已經辭職，則兩造不可能有契約關係
    ，自無從計算薪資，且兩造爭執金額不逾1 萬元，自不能聲
    請假扣押，其第1次扣押99990元，第二次扣押11萬元，原裁
    定計算之金額容有錯誤。
  (七)本件抗告人有充足財產可供支應，並無日後不能強制執行或
    甚難執行之虞。
  (八)相對人係就丁○○○○○律師事務所為聲請對象，原裁定卻
    對丙○○即丁○○○○○律師事務所為裁定，均為訴外裁判
    ，為當然違背法令，且符合496條第1項第11款、13款及第
    497條之再審理由。
  (九)依據民事訴訟法第528條第2、3 項規定，抗告法院為裁定前
    ，應使債權人及債務人有陳述意見之機會，原裁定卻未開庭
    ，其適用法規顯有錯誤等語。
  揆諸前開說明，顯難認其再審聲請為合法。
四、據上論結，本件再審之聲請為不合法，依民事訴訟法第507
    條、第502條第1項、第95條、第78條，裁定如主文。
中    華    民    國    95    年    7    月     5     日
            民事第八庭    審判長法  官  吳景源
                                法  官  滕允潔
                                法  官  連正義
正本係照原本作成。
不得抗告。
中    華    民    國    95    年    7     月    6     日
                                書記官  張永中


司法院資訊處製作；財團法人民間司法改革基金會備份。
